臺灣高等法院刑事裁定
                                       110年度抗字第43號
抗  告  人
即受 刑 人  鍾詠全



                    (現於法務部○○○○○○○○○○○執行中)
上列抗告人因聲請定應執行刑案件，不服臺灣新北地方法院於中
華民國109年12月11日所為109年度聲字第4600號裁定(聲請案號
：臺灣新北地方檢察署109年度執聲字第3426號)，提起抗告，
院裁定如下：
    主  文
抗告駁回。
    理  由
一、原裁定意旨略以：抗告人即受刑人鍾詠全犯附表編號1、2所
    示12罪（編號1共3罪、編號2共9罪），經判處該附表編號所
    示之刑確定，符合數罪併罰要件，檢察官聲請就該12罪所處
    之刑，定其應執行之刑，於法相合。考量上開12罪之罪名相
    同，犯罪之動機、目的、手段、態樣等亦相仿，且犯罪時間
    相近，均侵害個人法益，責任非難重複之程度較高，及前定
    應執行刑之限制，綜合整體之非難評價後，裁定抗告人所犯
    上開12罪所處之刑，應執行有期徒刑3年8月等語。
二、抗告意旨略以：請本於至公至正、悲天憫人之心，從輕為合
    乎公理、公平及最有利於抗告人的裁定，使抗告人有悔過向
    上的機會，以挽救即將破碎之家庭，避免衍生社會問題，抗
    告人絕不再犯等語。
三、按數罪併罰之定應執行之刑，係出於刑罰經濟與責罰相當之
    考量，並非予以犯罪行為人或受刑人不當之利益，為一種特
    別的量刑過程，相較於刑法第57條所定科刑時應審酌之事項
    係對一般犯罪行為之裁量，為定應執行刑之宣告，乃對犯罪
    行為人本身及所犯各罪之總檢視，除應考量行為人所犯數罪
    反應出之人格特性，並應權衡審酌行為人之責任與整體刑法
    目的及相關刑事政策，在量刑權之法律拘束性原則下，依刑
    法第51條第5款之規定，採限制加重原則，以宣告各刑中之
    最長期為下限，各刑合併之刑期為上限，但最長不得逾30年
    ，資為量刑自由裁量權之外部界限，並應受法秩序理念規範
    之比例原則、平等原則、責罰相當原則、重複評價禁止原則
    等自由裁量權之內部抽象價值要求界限之支配，以使輕重得
    宜，罰當其責，俾符合法律授與裁量權之目的，以區別數罪
    併罰與單純數罪之不同，兼顧刑罰衡平原則。個案之裁量判
    斷，除非有全然喪失權衡意義或其裁量行使顯然有違比例原
    則、平等原則等裁量權濫用情形，即不得任意指為違法（最
    高法院100年度台抗字第440號裁定意旨參照）。
四、經查：抗告人因犯附表編號1、2所示12罪，經法院各判處該
    附表編號所示之刑（其中編號1所示3罪，經原判決定應執行
    刑為有期徒刑2年；編號2所示9罪，經原判決定應執行刑為
    有期徒刑1年10月）確定，合於裁判確定前犯數罪之情形，
    且原審為其犯罪事實最後判決之法院等情，有各該判決書、
    本院被告前案紀錄表可稽。原審依檢察官之聲請，裁定抗告
    人所犯上開12罪應執行有期徒刑3年8月，經本院審查，認原
    審行使裁量，未逾刑法第51條第5款之法律外部性界限，其
    對於抗告人所犯數罪為整體非難評價，適用「限制加重原則
    」之量刑原理，給予抗告人適度之刑罰折扣，所酌定之應執
    行刑符合法律授與裁量權之目的，並無違反比例原則、平等
    原則、責罰相當原則、重複評價禁止原則等情形，亦無逸脫
    法律秩序理念及法律目的之內部性界限，應予維持。抗告人
    未具體指明原裁定行使法定裁量權，究竟有何違法或不當情
    事，僅泛以請求從輕為最有利之裁定，使其悔過向上、挽救
    家庭等語，不足以撼動原裁定之適法妥當性。從而，本件抗
    告為無理由，應予駁回。
據上論斷，應依刑事訴訟法第412條，裁定如主文。
中　　華　　民　　國　　110 　年　　1 　　月　　14　　日
              　　刑事第六庭    審判長法　官  劉方慈
                                      法　官  許曉微
                                      法　官  朱嘉川
以上正本證明與原本無異。      
如不服本裁定，應於收受送達後5日內向本院提出再抗告狀。
                                      書記官  尤朝松
中　　華　　民　　國　　110 　年　　1 　　月　　15　　日